臺灣板橋地方法院交通案件裁定　　　　　　　　　九十一年度交聲字第一七五九號
　　原處分機關　交通部公路總局臺北區監理所
　　異　議　人
　　即受處分人　乙○○　男　四.
右異議人因違反道路交通管理處罰條例案件，不服交通部公路總局臺北區監理所九十
一年九月十一日所為處分（案號：北監五字第裁四○－Ｚ00000000），聲明
異議，本院裁定如左：
    主  文
異議駁回。
    理  由
一、異議人到庭陳稱只聽單方說，是他【按：指證人】撞到我後面，並不是我Ａ到他
    等【異議狀則未有任何理由】云云。
二、按汽車在行駛途中，不得驟然或任意換車道，如欲超越前車或變換車道時，應先
    顯示方向燈告知前後車輛，並保持安全距離及間隔，方得超越或變換車道。為高
    速公路交通管制規則第十一條所明定。又汽車行駛於高速公路或設站管制之道路
    ，而不遵管制之規定者，處汽車駕駛人新臺幣三千元以上六千元以下罰鍰，道路
    交通管理處罰條例第三十三條第一項定有明文。又汽車駕駛人有左列各款所列條
    款之一者，除依原條款處罰鍰外，並予記點：一、有第三十三條、‧‧‧各記違
    規點數一點。‧‧‧亦為同條例第六十三條第一項第一款所明定。
三、經查：異議人於九十一年七月二十六日十六時許，駕駛車號：ＲＢ－四六一號營
    業用大型貨車【詳如卷附照片】，行經國道一號中山高速公路南向四十九公里（
    約南崁交流道出口匝道）處，於交通擁擠路段，任意變換車道，駛入正在魚貫行
    駛之車輛中，因變換車道不當，未注意前後車安全間隔，致原行駛車道上由吳俊
    嘉所駕駛車號：Ｗ六－二六一八號自用小客車擦撞異議人駕駛之車輛，有內政部
    警政署國道公路警察局九十一年七月二十六日公警局交字第Ｚ00000000
    號舉發違反道路交通管理事件通知單影本一件，並經異議人於收受通知聯者欄簽
    名在案，是異議人有該違規事實，應堪認定。
四、至異議所陳係對方撞到伊後面，並不是Ａ對方【即證人】等云云，經查：
    (一)、異議人陳稱略以：當時前方塞車，有變換車道，因前方五十公里處外側路肩
        有施工，造成車輛壅塞，致使我從外側車道變換至中外車道，剛好有一輛自
        小客車行駛之中外車道，有一空隙，致使我從外側車道變換至中外車道，有
        注意安全距離，約保持三輛自小客車距離（見九十一年七月二十七日警訊筆
        錄）等，因此，異議人有於該時段，以駕駛偌大型貨車，在僅三個自小客車
        車身距離，而用其大車車體優勢逼駛他人讓路之變換車道方式而進入原證人
        行駛之車道情事，要無疑問，核與證人吳嘉俊於警訊暨本院訊問【詳如後述
        】之指述情節相符，此就證人所舉汽車受創照片暨修車情形，對照警卷所附
        異議人所駕駛車輛之相對應位置足晰。
    (二)、又本院為明實情，經異議人暨前述證人吳俊嘉交互詢答以稱：（與本案異議
        人有何親誼僱傭或恩怨關係？）證人答：無，車禍時才認識。【諭知具結義
        務及虛偽陳述之處罰，朗讀結文後命具結】（車損情形？）證人答：有帶來
        照片（引擎蓋及大燈）也有修車資料【已經附入本院卷】。（異議理由？）
        異議人答：只聽單方說而已，是他撞到我後面，並不是我Ａ到他。（案發經
        過？）證人答：南崁交流道附近，我要南下，車流量很大，時速四、五十，
        一輛接一輛，突然間一大卡車就插到我車道來，他想跑走，我記起來他桶子
        號碼，我停下來看。（對證人所言有何意見？提示並告以要旨）異議人答：
        非證人所言，他說四點多撞到，七點多才去作筆錄，時間隔太久。可能是因
        他要去報保險，不能報才說是肇事逃逸。（對九十一年七月二十七日泰山分
        隊筆錄有何意見？提示並告以要旨）異議人答：一警說給一警寫，筆錄是他
        講的，非我說的，期間若有錯我才說他才改，我自己講的話我沒意見。證人
        答：無。追他時他很快變換車道，因車上有我小女孩，我若追下去很危險。
        我下去後，北上很塞，我才去泰山報案，警問我為何不去哪裡報案？我找了
        半天才找到泰山，先前我有回家去問哥哥拿保險單後才去泰山報案。當時我
        不敢確定是誰的錯，若是我撞到他的話，他在變換車道時也可從後照鏡看到
        有無撞到他。（對證人甲○○提出修車資料有何意見？提示並告以要旨）異
        議人答：只有引擎蓋凹進去而已也無翹起來，燈也沒破。（對警訊照片有何
        意見？提示並告以要旨）異議人答：就是我手指的地方。（對裁決書有何意
        見？提示並告以要旨）異議人答：我不是任意變換車道。當時外側在修路車
        輛很多我才由外側變換至中外車道。（有何詢問證人？）異議人答：無。我
        是有看到賓士車在那邊開很慢我才超前變換車道的。（對異議人所言有何意
        見？提示並告以要旨）證人答：當時車流量四、五十公里而已。撞到後我有
        自然反應偏一下而已，來不及才撞到什麼我不敢確定，當時引擎蓋已翹起來
        了。（尚有何意見？）異議人答：離三輛車距離我才插進去（見本院九十一
        年十二月二十日訊問筆錄）等情。據之，如上二人所陳，可以說明者，乃異
        議人原行駛於外側車道，因該路段交通壅塞而由外側變換車道至中外車道，
        肇因於異議人未能十足注意變換車道之安全間距，恣意變換進入，致使原行
        駛於中外車道上之證人吳俊嘉，因避煞不及，致其右前引擎蓋部位與異議人
        所駕駛之左後防捲入裝置之鐵條碰撞，此對照卷附照片暨證人所舉修車明細
        以及照片等，即明，是異議人所陳並非其Ａ到證人一節，核與原處分係因異
        議人變換車道不當，因致使證人吳俊嘉擦撞其車之整體經過情形完全吻合，
        因之，本件事證明確，原處分機關，因據裁處，核無允當。本件異議為無理
        由，應予駁回。
據上論斷，應依道路交通案件處理辦法第十九條規定，裁定如主文。
中      華      民      國  九  十  一  年    十  二    月  二  十  六  日
                                  臺灣板橋地方法院交通法庭
                                        法  官  黎錦福
右正本證明與原本無異。
如不服本裁定，應於裁定送達後五日內向本院提出抗告狀。
                                        書記官  戴尚榮
中      華      民      國  九  十  一  年    十  二    月  二  十  七  日
